臺灣高等法院民事判決
110年度再易字第4號
再 審 原告  鄧倍如  

訴訟代理人  呂月瑛律師
            王筱雯律師
再 審 被告  洪佩雯  
上列當事人間損害賠償再審之訴事件，再審原告對於中華民國10
9年11月18日本院109年度上字第444號確定判決，提起再審之訴
，本院判決如下：
    主      文
再審之訴駁回。
再審訴訟費用由再審原告負擔。
    事實及理由
一、按再審之訴，應於30日之不變期間內提起；前項期間，自判
    決確定時起算，判決於送達前確定者，自送達時起算；其再
    審之理由發生或知悉在後者，均自知悉時起算，民事訴訟法
    第500條第1項、第2項前段分別定有明文。再審原告對本院 
    109年度上字第444號判決（下稱原確定判決）提起再審之訴
    ，此為不得上訴第三審事件，於民國109年11月18日宣示時
    即確定，再審原告於109年12月2日收受送達判決（見本院卷
    第23、135頁），於110年1月4日提起本件再審之訴（見本院
    卷第3頁），未逾民事訴訟法第500條所定30日之不變期間，
    合先敘明。
二、再審原告主張：原確定判決雖以再審原告與訴外人黃俊憲於
    106年6月底7月初某日在煒傑科技顧問有限公司（下稱煒傑
    公司）辦公室擁抱，於107年6月19日至7月23日間之交談互
    動方式逾越一般男女社交分際，侵害再審被告配偶權，判命
    再審原告給付再審被告新臺幣15萬元本息。惟由再審原告與
    黃俊憲間完整對話訊息可知，伊已對黃俊憲之求愛及挑逗表
    達拒絕之意，且係遭黃俊憲強制猥褻、性騷擾之被害人，僅
    因為保工作而隱忍不敢反抗，此亦為再審被告所知，其配偶
    權未遭伊侵害，乃原確定判決未斟酌卷內已存在之再審原告
    與黃俊憲間完整對話訊息，僅擷取部分對話，逕認伊附和黃
    俊憲之挑逗，又曲解本院109年度侵上訴字第141號刑事判決
    ，漏未斟酌黃啟昌之偵查筆錄、黃俊憲簽署之切結書、再審
    被告於107年5月7日、8日、9日提醒再審原告保護自己之訊
    息，並忽略臺灣新北地方檢察署（下稱新北檢）檢察官以10
    8年度偵字第2581號認定伊與黃俊憲無通姦情事，逕為伊侵
    害再審被告配偶權之認定，顯然違反證據法則、民事訴訟法
    第222條規定，並有民事訴訟法第496條第1項、第497條之再
    審事由。爰提起本件再審之訴，聲明：㈠原確定判決不利再
    審原告部分廢棄。㈡前程序第二審及再審訴訟費用均由再審
    被告負擔。
三、按民事訴訟法第496條第1項第1款所謂適用法規顯有錯誤，
    係指確定判決所適用之法規顯然不合於法律規定，或與司法
    院現尚有效及大法官會議之解釋，或最高法院尚有效之判例
    顯然違反者，或消極的不適用法規，顯然影響判決者而言，
    不包括認定事實錯誤、漏未斟酌證據、取捨證據失當及裁判
    不備理由之情形在內（最高法院63年度台上字第880號判例
    、90年度台再字第27號判決參照）。是所謂適用法規顯有錯
    誤，係指確定判決依其所認定之事實而為法律上之判斷，適
    用法規顯有錯誤之情形而言，至事實審取捨證據、認定事實
    容有不當，當事人僅得據為上訴理由，尚難以此指為合於前
    述「適用法規顯有錯誤」之再審原因（最高法院72年度台再
    字第125號判決參照）。次按，民事訴訟法第497條所謂就足
    影響於判決之重要證物，漏未斟酌，係指足以影響於判決基
    礎之重要證物，於前訴訟程序業已提出，然未經確定判決加
    以斟酌，或不予調查或未為判斷，且該證物足以動搖原確定
    判決基礎者而言。
四、經查：
  ㈠原確定判決以：再審原告於106年6月底至7月初在煒傑公司辦
    公室與黃俊憲互相擁抱一事，業經證人蔡佳珍證述在卷。再
    審原告與黃俊憲於107年6月19日至7月23日間以M+、Line等
    通訊軟體傳送逾越朋友或同事程度之對話，其中如原確定判
    決附表一、二所示部分，儼如情侶般互動，除相約出遊外，
    並有關心、示愛或嘔氣、抱怨等內容，更顯示：黃俊憲重複
    敘及兩人間曾有肢體親密互動之挑逗言語時，再審原告以「
    你是胸奴來著」等語附和，或未附和，或未表示不想談論。
    黃俊憲於再審原告抱怨再審被告態度不佳時予以安撫。再審
    原告與黃俊憲曾論及再審被告欲離婚或提告時應如何處理，
    是否私下和解等事項，黃俊憲稱「無所謂，就私下說老板偷
    吃秘書被抓到」、「老闆真厲害，吃到漂亮女秘書」等調情
    之語時，再審原告回以「你還有心情說笑」等語。再審原告
    以107年6月19日遭黃俊憲強吻，告訴黃俊憲涉犯刑法第224
    條強制猥褻罪嫌及性騷擾防治法第25條第1項之性騷擾罪嫌
    後，於翌日即107年6月20日以M+通訊軟體指責黃俊憲「在公
    司這樣很危險」、「E看的見」、「聲音也很大」、「在公
    司要有公司的樣子」等語，提醒黃俊憲在公司應避免親密行
    為，本院109年度侵上訴字第141號判決並以上情認黃俊憲於
    上揭時、地親吻再審原告，非基於性騷擾所為；再審原告向
    新北市政府社會局申訴黃俊憲性騷擾之事件最終經性騷擾防
    治委員會認定性騷擾事件不成立等情。認定再審原告與黃俊
    憲於再審原告於106年6月底至7月初擁抱、107年6月26日至7
    月23日間以M+、Line通訊軟體所為對話有逾越朋友或同事程
    度之交往。經核原確定判決所為事實認定，係斟酌全辯論意
    旨及調查證據之結果，依自由心證所作之判斷，並將理由記
    載於判決中，屬事實審法院依職權解釋意思表示認定事實之
    範疇，且所為之前揭判斷難認有違經驗法則，論理上亦未見
    有扞挌、矛盾之處，亦與民事訴訟法第222條規定無違。
  ㈡再審原告雖主張原確定判決未審酌：⒈其於107年6月18日曾向
    黃俊憲表示：「明明你就不是我喜歡這一型的」等語，所回
    「你是胸奴來著，喜歡豔麗型」意指其非黃俊憲喜歡之類型
    ，已有拒絕黃俊憲求愛及挑逗之意。⒉其於107年6月18日對
    於黃俊憲所傳挑逗訊息直接回以「我要去整理了，太晚了」
    、「81」等語；⒊其於107年6月21日拒絕黃俊憲要求私下見
    面之訊息；⒋其於107年7月23日、24日就黃俊憲之騷擾行為
    及107年7月18日之強制猥褻行為表達強烈憤怒與厭惡，說明
    自己為保全工作而隱忍不敢反抗，不代表自己喜歡黃俊憲之
    騷擾等情。⒌再審被告於106年9月26日傳送黃俊憲對再審原
    告有意思，對於打再審原告兩巴掌之行為道歉之訊息，及10
    7年5月8日、9日傳送提醒再審原告小心黃俊憲糾纏之訊息。
    ⒍新北檢檢察官認定其與黃俊憲無通姦罪嫌等證據，逕自認
    定其與黃俊憲於107年6月19日至7月23日間互動宛如情侶。
    又認定：其未於106年7月27日與黃俊憲在煒傑公司停車場擁
    吻、牽手，並採信蔡佳珍之證述，曲解本院109年度侵上訴
    字第141號刑事判決，而有違反證據法則、論理法則，未斟
    酌全辯論意旨，違反民事訴訟法第222條規定之情。但原確
    定判決業已說明：「本件事證已臻明確，本院經逐一審酌兩
    造歷審所提其餘攻擊、防禦方法及援用證據，均認與前開論
    斷結果無礙，爰不再逐一論述，附此敘明」等語，且漏未斟
    酌證據、取捨證據失當均非適用法規顯有錯誤之再審理由，
    再審原告上開指摘均係就原確定判決取捨證據、認定事實之
    職權行使為論斷，與前述所謂適用法規顯有錯誤之情形不符
    。再審原告執前開主張謂原確定判決具有民事訴訟法第496
    條第1項第1款所規定之再審事由，為無理由。
  ㈢再審原告雖主張其與黃俊憲之完整對話訊息（如前述㈠⒈至⒋，
    其於107年6月1日、8日、17日間拒絕黃俊憲屢次糾纏之要求
    ）、新北檢檢察官不起訴處分書、黃啟昌之偵查筆錄均可證
    其未曾與黃俊憲儼如情侶般互動，黃俊憲簽署之切結書、再
    審被告傳送如前述㈠⒌之訊息，可證其受黃俊憲騷擾；蔡佳珍
    證述其與黃俊憲之擁抱究係情侶之擁抱或黃俊憲之強抱，並
    非無疑；且上開證據均已於前訴訟程序提出，原確定判決漏
    未斟酌，而如經斟酌即可知其係受黃俊憲騷擾之被害人，非
    侵害再審原告配偶權之加害人，其與黃俊憲無私情，無原確
    定判決所認儼如情侶般互動情事，本件應有民事訴訟法第49
    7條所定再審事由。但原確定判決確有斟酌再審原告與黃俊
    憲間107年6月19日至7月23日間對話紀錄，此觀原確定判決
    記載：「上訴人主張被上訴人與黃俊憲於107年6月19日至7
    月23日間以M+、Line傳送逾越朋友或同事程度之對話，已提
    出系爭訊息之對話紀錄為證」（見原確定判決第4頁）可知
    ，再審原告主張原確定判決漏未斟酌此期間全部訊息云云，
    要屬無據。而再審原告雖主張原確定判決漏未斟酌其於107
    年6月1日、8日、17日及7月24日與黃俊憲間對話紀錄、再審
    被告於106年9月26日、107年5月8日、9日傳送與其之訊息、
    黃啟昌之偵查筆錄，黃俊憲之切結書，新北檢檢察官不起訴
    處分書之認定。但原確定判決業已說明：「本件事證已臻明
    確，本院經逐一審酌兩造歷審所提其餘攻擊、防禦方法及援
    用證據，均認與前開論斷結果無礙，爰不再逐一論述，附此
    敘明」等語，即說明兩造於前訴訟程序所提證據，均經逐一
    審酌。況再審原告與黃俊憲於106年6月底至7月初在煒傑公
    司辦公室互相擁抱，於107年6月19日至7月23日以M+、Line
    通訊軟體所為對話有侵害再審被告配偶權之逾越一般朋友、
    同事分際，儼如情侶般互動情事；再審原告主張之他日對話
    紀錄或訊息，或黃啟昌證述之107年3月6日、 107年7月18日
    在辦公室之情形，或黃俊憲於106年10月2日簽署之切結書，
    應均無法證明再審原告無原確定判決所認定之情事，是本件
    縱斟酌再審原告所陳之證物，其亦未能受較有利之判決。揆
    諸前揭說明，再審原告主張原確定判決漏未斟酌前述證物，
    足以影響原確定判決之結果云云，洵非可採。
  ㈣綜上，再審原告依民事訴訟法第496條第1項第1款、第497條
    規定，對原確定判決提起再審之訴，依其主張不經調查即可
    認定在法律上不能獲得勝訴之判決，顯無上開規定之再審理
    由，爰依民事訴訟法第502條第2項規定，不經言詞辯論，逕
    以判決駁回之。
五、據上論結，本件再審之訴為顯無理由，爰判決如主文。
中　　華　　民　　國　　110 　年　　2 　　月　　26　　日
                  民事第十一庭
                        審判長法　官  李慈惠
                              法　官  謝永昌
                              法　官  趙雪瑛
正本係照原本作成。
不得上訴。
中　　華　　民　　國　　110 　年　　2 　　月　　26　　日
　　　　　　　　　　　　　    書記官  郭晋良